---
title: "adq"
output: rmarkdown::html_vignette
vignette: >
  %\VignetteIndexEntry{adq}
  %\VignetteEngine{knitr::rmarkdown}
  %\VignetteEncoding{UTF-8}
---

```{r, include = FALSE}
knitr::opts_chunk$set(
  collapse = TRUE,
  comment = "#>"
)
```

## Introduction

L’algorithme opérationnel du couplage des marchés Euphémia implémente des règles de « dés-optimisation » permettant de définir le partage de la défaillance entre les zones de marché lorsqu’il y en a (de telle sorte d’assurer une certaine équité dans le partage de la défaillance) : il s’agit de l’adequacy patch. 

Le problème lié à l’absence d’adequacy patch dans les études Antares est devenu visible avec l’introduction de la modélisation Flow-Based. Auparavant, ce problème était contourné par le biais d’un mécanisme de hurdle costs (petits coûts sur les interconnexions) limitant les exports à partir d’une zone défaillante. Or ce contournement ne s’applique pas sur les frontières Flow-Based. 

Qui plus est les règles de partage de la défaillance, même en dehors du domaine Flow-Based ne sont pas correctement pris en compte par les hurdle costs qui priorise le traitement de la défaillance dans les pays directement connectés aux pays disposant de marges, au détriment du traitement de la défaillance dans les pays plus éloignés

Les conséquences sont les suivantes :

* La France peut exporter et se mettre en défaillance de manière artificielle par ses exports ou au contraire importer de façon trop importante d’autres pays et leur transmettre sa défaillance ;
* Le nombre d’heures de défaillance, en France et dans les autres pays européens, n’est pas juste (a priori sous-estimé pour la France) ;  
* Si une zone au moins est en défaillance, les échanges sont faussés. Or la contribution des interconnexions au mécanisme de capacité est aujourd’hui calculée à partir des imports simulés aux heures où la France est en défaillance.

Dans un contexte de déclassement des parcs charbon et nucléaires en France et en Europe, les cas de défaillance simultanées tendent à augmenter. Le problème lié à l’absence d’adequacy patch est en conséquence plus visible. Ainsi, dans l’exercice 2019 et pour les configurations les plus défavorables, la France pouvait exporter dans la moitié des situations de défaillance rencontrées.  

Dans un contexte où les marges de de capacité se réduisent, la question de la gestion de la défaillance simultanée dans les études EOD doit être instruite.

Ce package à été construit pour appliquer l'adquacy patch aux output antares.


## Notice d'utilisation


### L'utilisation de la fonction `run_adq`

La fonction principale est nommée `run_adq` et permet de lancer l'adequacy patch sur une étude Antares.



La fonction accepte 8 arguments :

* opts
* areas : Areas concernées par l'adquacy patch.
* virtual_areas : Plus utilisé aujourd'hui (à supprimer)
* mcYears : mcYears sur lesquelles appliquer le traitement.
* antaresfbzone : Nom de la zone flow-based
* ext : Nom de l'output pour la sortie après adequacy, si NULL, la sortie sera écrasée
* nbcl : Nombre de coeurs de calcul 
* thresholdFilter : Filtre des résultats (seuil d'accéptabilité)

```{r, eval=FALSE}
library(AdequacyPatch)
opts <- setSimulationPath("myoutputstudy")

areas <- c("fr", "at", "be", "de", "nl", "es", "ukgb", "ch", "ie", "itn", "model_description_fb")
virtual_areas = getAreas(select = "_", regexpSelect = TRUE,
                         exclude = c("model_description_fb"), regexpExclude = FALSE)


run_adq(opts = opts,
					areas = areas,
					virtual_areas = virtual_areas,
					mcYears = "all",
					antaresfbzone = "model_description_fb",
					ext = 'adq',
					nbcl = 8, thresholdFilter = 100)



```

###  Les développements complémentaires

Le développement de l'adequacy patch à nécessité d'enrichir le package `antaresEditObject` avec des fonctionnalités pouvant être transposées à d'autres besoins. 

#### Copier une sortie d'étude `copyOutput`

Cette fonctionnalité permet de copier une sortie antares (dans le dossier output) et lui donnant un suffixe pour la renommer.

La fonction accepte deux arguments :

* opts
* extname : Nom du suffixe


```{r, eval=FALSE}
library(antaresRead)
# Set simulation path
opts = setSimulationPath(path = "PATH/TO/SIMULATION", simulation = "input")

# Copy study
copyOutput(opts, "_adq")

```

#### Ecrire des output antares `writeOutputValues`

La fonctionnalité suivante permet d'écrire des output antares à partir d'un readAntares. 

La fonction accepte deux arguments :

* opts
* data : Données issues d'un readAntares et potentiellement modifiées par l'utilisateur.

```{r, eval=FALSE}
library(antaresRead)
library(data.table)
opts <- setSimulationPath("PATH/TO/SIMULATION")
data <- readAntares(links = "all", areas = "all", clusters = "all")

##Production of clusters to 0
data$clusters$production <- 0
writeOutputValues(data)
```

#### Génération à partir des données horraires `computeTimeStampFromHourly`

La fonctionnalité suivante permet de générer les données des différents par de temps à partir des données horaires.

La fonction prends en entrée 5 arguments :

* opts
* mcYears : Les mcyears à traiter.
* nbcl : Pour une utilisation en parallèle, le nombre de cœurs de calcul.
* verbose : Pour la log console.
* type : Type de données à traiter (areas, links, clusters)

```{r, eval=FALSE}

library(antaresEditObject)
opts <- setSimulationPath("PATH/TO/SIMULATION")
computeTimeStampFromHourly(opts)

```


#### Construction des mc-all `parAggregateMCall` & `aggregateResult`

La fonctionnalité suivante permet de reconstruire le mc-all à partir des mc-ind.
La fonction aggregateResult prends en entrée 5 arguments :

* opts
* verbose : Pour la log console.
* filtering : Traiter tout ou un sous sélection de données
* selected : Liste des areas, links et clusters à traiter
* timestep : timestep à traiter.

La fonction parAggregateMCall permet de lancer aggregateResult pour toute l'étude en parallel (traitement global)


```{r, eval=FALSE}
parAggregateMCall(opts)
```


```{r, eval=FALSE}
aggregateResult(opts, filtering = TRUE,
                selected = list(areas = "at"),
                timestep = "annual")
```
